【裁判字號】    89,簡上,11
【裁判日期】    890427
【裁判案由】    給付票款
【裁判全文】
臺灣彰化地方法院民事判決  八十九年度簡上字第十一號
    上  訴  人  乙○○
    被上訴人    甲○○
右當事人間請求給付票款事件，上訴人對於中華民國八十八年十月十九日本院員林簡
易庭八十八年度員簡字第三五三號第一審判決提起上訴，本院判決如左：
    主  文
上訴駁回。
第二審訴訟費用由上訴人負擔。
    事  實
甲、上訴人方面：
一、聲明：（一）原判決關於駁回被上訴人甲○○部分廢棄。（二）右廢棄部分被上
    訴人甲○○應與鄭榮祥連帶給付上訴人新台幣（下同）三十五萬元及自民國八十
    七年十二月二十八日起至清償日止，按年利率百分之六計算之利息。（三）第一
    、二審訴訟費用由被上訴人負擔。
二、陳述：除與原審判決書所載者相同茲予引用外，補稱：系爭支票確係被上訴人背
    書。
三、證據：援用原審之立證方法。
乙、被上訴人方面：
一、聲明：（一）駁回上訴。（二）訴訟費用由上訴人負擔。
二、陳述：除與原審判決書所載者相同茲予引用外，補稱：伊與鄭榮祥已於八十六年
    五月二十日離婚，不可能再跟他簽系爭本票等語。
三、證據：援用原審之立證方法。
    理  由
一、上訴人於原審主張其執有鄭榮祥所交付系爭以鄭榮祥及被上訴人甲○○為發票人
    ，發票日為八十七年十二月二十八日，到期日未載，免作拒絕證書，面額三十五
    萬元之本票一紙，詎經上訴人提示竟未獲付款，為此提起本訴。被上訴人則以其
    已於八十六年五月二十日與鄭榮祥離婚，不可能在系爭本票上簽名等語資為抗辯
    。
二、上訴人主張之前開事實，雖經其提出本票一紙為證，惟經被上訴人所否認。經查
    ：上訴人取得系爭本票係因鄭榮祥與其因他案涉訟，協談和解，於法庭上所交付
    ，且鄭榮祥於交付系爭本票時，被上訴人甲○○並未在場，業據上訴人於原審陳
    述明確。又被上訴人與鄭榮祥係於八十六年五月二十八日離婚，此有被上訴人之
    戶籍謄本一份附於原審卷內可稽，而系爭本票之發票日為八十七年十二月二十八
    日，被上訴人與鄭榮祥離婚已有一段時日，且由系爭本票觀之，其上之文字顯係
    同一人之筆蹟，應非被上訴人所為。此外，上訴人亦無法舉證系爭本票上有關被
    上訴人甲○○之署押及印文確為被上訴人所為，從而，被上訴人所辯，堪予採信
    。
三、按在票據上簽名者，依票上文義負責，票據法第五條第一項定有明文。被上訴人
    甲○○未在系爭本票上簽名，業如前述，上訴人請求被上訴人連帶給付系爭票款
    及法定遲延利息，應屬無據，原審予以駁回即無違誤，上訴人未明確指出原判決
    有何錯誤，空言指摘原判決不當，上訴為無理由，應予駁回。
四、據上論結，本件上訴為無理由，依民事訴訟法第四百三十六條之一第三項、第四
    百四十九條第一項、第七十八條，判決如主文。
中      華      民      國    八十九    年      四      月    二十七    日
                                            民事第一庭
~B審判長法官   李端季
~B法      官   王義閔
~B法      官   陳秋錦
右為正本係照原本作成
本件不得上訴
中      華      民      國    八十九    年      四      月    二十七     日
~B法院書記官  陳蒼林


司法院資訊處製作；財團法人民間司法改革基金會備份。
